MOHAMAD IRSYAD

mohamadirsyad70@gmail.com | 0895405566969 | https://www.linkedin.com/in/mohamadirsyad-993a282a4/ https://github.com/Mohamamad-Irsyad https://irsyadporfolio.rf.gd/? i=1 | Kalibata, Pancoran, Jakarta Selatan 12740

PROFIL

Saya adalah fresh graduate Strata 1 Teknik Informatika dari Universitas Indraprasta dengan kemampuan manajemen waktu dan ketelitian yang tinggi, memungkinkan saya untuk menyelesaikan pekerjaan dengan cepat dan efisien. Berpengalaman dalam pengembangan web, saya menguasai teknologi HTML, CSS, JavaScript, React.js, Mysql. Dengan semangat belajar yang tinggi dan kemampuan analitis yang kuat, saya siap berkontribusi secara optimal dalam tim dan mendukung pencapaian tujuan perusahaan.

PENDIDIKAN

Universitas Indraprasta | Jakarta, Indonesia

2020 - 2024

Strata-1 Teknik Informatika, Fakultas Teknik dan Ilmu Komputer | IPK 3.47/4.00

PENGALAMAN

SDN Duren Tiga 13 | Jakarta, Indonesia

Mei 2024 - Juli 2024

Web Developer | Kuliah kerja Praktek WFO

- Membuat Website SDN Duren Tiga 13 dan membantu Membuat Informasi tentang sekolah SDN Duren Tiga 13 dengan Html, Css dan, Javascript.
- Membuat aplikasi uang kas dan membantu manajemen uang kas sekolah menggunakan React js, Node js, Express js, Tailwind CSS, dan database menggunakan Mysql dengan fitur CRUD lengkap untuk transaksi keuangan, termasuk input, pembaruan, dan penghapusan data siswa, guru, serta laporan keuangan.

Dinas Pariwisata Kabupaten Sukabumi | Jawa Barat, Indonesia

Juli 2024 - Agustus 2024

Mobile Developer | Penelitian Tugas Akhir WFH

• Membuat aplikasi pariwisata berbasis Android dengan bahasa pemrograman Java, Php dan database menggunakan Mysgl untuk Kabupaten Sukabumi yang memudahkan wisatawan dalam menemukan informasi destinasi wisata.

SERTIFIKAT

- 2022 : Google Digital Entrepreneurship
- 2022: Meachine Learning Dicoding
- 2022: Belajar Pemrograman Web Dicoding
- 2023: Introduction To Javasript MySkill
- 2023: Data Type And Operator MySkill
- 2024 : Revo U Software Engineering

SKILL

Hardskill

- HTML
- CSS
- Java Script
- React Js
- TypeScript

- Node Js
- MY SQL
- Prisma
- Next js Git

- GitHub
- Tailwind css

• M. Word

· M. Excel

- Boostrap
- M. Point
- M. VIsio

Softskill

- Problem-Solving
- Attention to Detail
- Communication Skills
- Time Management
- Adaptability
- Collaboration
- Continuous Learning

Bahasa

- Indonesian (Proficient Fluent)
- English (Beginner Intermediate)